【裁判字號】    97,交上易,219
【裁判日期】    971022
【裁判案由】    過失傷害
【裁判全文】
臺灣高等法院刑事判決               97年度交上易字第219號
上  訴  人  臺灣臺北地方法院檢察署檢察官
上  訴  人
即  被  告  甲○○
上列上訴人因被告過失傷害案件，不服台灣台北地方法院97年度
交易字第331號，中華民國97年7月17日第一審判決（起訴案號：
台灣台北地方法院檢察署97年度偵字第10067號），提起上訴，
本院判決如下：
    主  文
上訴駁回。
    事實及理由
一、本案經本院審理結果，認第一審以上訴人即被告甲○○犯刑
    法第284條第1項前段之過失傷害罪，判處有期徒刑2月，並
    諭知如易科罰金，以新台幣（下同）1千元折算1日，核其認
    事用法及量刑均無不當，應予維持，並引用第一審判決書記
    載之事實、證據及理由（如附件）。
二、公訴人上訴意旨略以：被告犯後矢口否認有過失，且迄今尚
    未與告訴人達成和解，態度不佳，告訴人仍受有精神上痛苦
    折磨，且須負擔沉重之醫藥費，原審判處被告有期徒刑2月
    ，實屬過輕云云。被告上訴意旨略以：告訴人要求被告賠償
    60萬元，因被告僅係學生，無法負擔，但已付清告訴人之醫
    藥費、X光檢查費用等。又被告另給付告訴人1千元係和解金
    ，並非車資，原審量刑過重，請求從輕云云。惟查：按量刑
    之輕重，係屬事實審法院得依職權自由裁量之事項，苟已斟
    酌刑法第57條各款所列情狀，而未逾越法定刑度，不得遽指
    為違法。查原判決就被告犯罪情節，已在事實欄明白認定及
    於理由欄詳加論斷，且認被告於肇事後，在有偵查權限之機
    關及公務員發覺其犯罪前，已主動向承辦員警自承肇事，合
    於自首之要件，應依法減輕其刑，並敘明審酌本件車禍事故
    發生原因在於被告之過失，且被告迄未與告訴人和解，賠償
    損害，兼衡被告犯後否認犯行，態度不佳等一切情狀，量處
    量處有期徒刑2月，如易科罰金，以1千元折算1日，就刑罰
    裁量職權之行使，既未逾越法律規定之範圍，亦無濫用權限
    之情形，自屬適法。至被告雖另指稱其已給付告訴人1千元
    和解金，惟告訴人否認雙方已達成和解，且被告亦未提出和
    解之證明，要難僅憑被告已給付告訴人1千元即認定本件已
    成立和解，被告執此爭辯，尚無足取。檢察官上訴意旨，指
    摘原審量刑過輕，被告上訴意旨，指摘原審量刑過重，請求
    從輕量刑，均為無理由，胥予駁回。
三、被告經合法傳喚，無正當理由不到庭，爰不待其陳述逕行判
    決。
據上論斷，應依刑事訴訟法第373條、第368條、第371條，判決
如主文。
本案經檢察官田炳麟到庭執行職務。
中    華    民    國    97    年    10    月    22    日
                  刑事第十七庭  審判長法  官  趙功恆
                                      法  官  陳憲裕
                                      法  官  高明哲
以上正本證明與原本無異。
不得上訴。
                                      書記官  梁淑時
中    華    民    國    97    年    10    月    22    日
附錄：本案論罪科刑法條全文
刑法第284條
因過失傷害人者，處6月以下有期徒刑、拘役或5百元以下罰金，
致重傷者，處1年以下有期徒刑、拘役或5百元以下罰金。
從事業務之人，因業務上之過失傷害人者，處1年以下有期徒刑
、拘役或1千元以下罰金，致重傷者，處3年以下有期徒刑、拘役
或2千元以下罰金。


司法院資訊處製作；財團法人民間司法改革基金會備份。
